【裁判字號】    95,上訴,2370
【裁判日期】    950907
【裁判案由】    毒品危害防制條例
【裁判全文】
臺灣高等法院刑事判決                95年度上訴字第2370號
上  訴  人  臺灣宜蘭地方法院檢察署檢察官
被      告  乙○○
指定辯護人  應明銓律師
上列上訴人因被告毒品危害防制條例案件，不服臺灣宜蘭地方法
院94年度訴字第262號，中華民國95年5月11日第一審判決（起訴
案號：臺灣宜蘭地方法院檢察署94年度偵緝字第13號），提起上
訴，本院判決如下：
    主  文
原判決關於販賣第二級毒品部分撤銷。
乙○○販賣第二級毒品未遂，處有期徒刑參年捌月。
    事  實
一、乙○○明知安非他命係屬毒品危害防制條例所定之第二級毒
    品，不得持有及販賣，竟意圖營利，向不詳之人購入安非他
    命，基於販賣第二級毒品安非他命之犯意，於93年6月24 日
    晚間十時許，游嘉宏以所有之門號0000000000號行動電話撥
    打乙○○所使用之門號0000000000號行動電話，游嘉仁在電
    話中向乙○○表示欲購買安非他命新台幣（下同）2000元，
    經乙○○同意，雙方並約定於宜蘭縣蘇澳鎮龍德工業區附近
    之活動中心見面交易。於同日晚間10時44分許，游嘉宏已到
    達約定地點，乙○○亦在附近，惟二人因故未見面交易，乙
    ○○始未得逞。因警方對乙○○所使用之門號0000000000號
    行動電話進行通訊監察而查知上情，嗣於93年12月30日始經
    警緝獲到案。
二、案經台灣宜蘭地方法院檢察署檢察官偵查起訴。
    理  由
甲、程序部分：
一、按被告以外之人於偵查中向檢察官所為之陳述，除顯有不可
    信之情況者外，得為證據，刑事訴訟法第159條之1亦定有明
    文。查證人游嘉宏於94年4月21日、5月12日偵查中向檢察官
    所為之陳述，業經依法具結，復查無其他顯不可信之情形，
    其於偵查中所為證言，自得為證據。
二、又關於卷附之對被告乙○○所使用之門號0000000000號行動
    電話與證人游嘉宏之通訊監察譯文（見93年度偵字第2963號
    偵卷第27頁以下），經查該通訊監察資料係依台灣宜蘭地方
    法院檢察署檢察官所核發之93年甲○玲樂監續字000029號通
    訊監察書執行通訊監察所得之證據（見同偵卷第18頁），並
    無違法取證之瑕疵；且被告於本院審理時亦承稱上開對話內
    容確實為其與證人游嘉宏之對話無誤（見本院卷第35頁），
    被告及辯護人均不爭執通訊監察譯文之證據能力（見本院卷
    第36頁），本院自得採為論罪依據。
乙、實體部分
一、訊據被告矢口否認有此部分犯行，辯稱：是游嘉宏打電話來
    說他要跟我買安非他命，我叫他去向何陳昌買，我自己是沒
    有在賣，他就說不要就是要向我買，我就說我沒有東西給他
    ，後來我也沒去云云。
二、經查：
  (一)被告於93年6月24日晚間欲販賣第二級毒品安非他命2000元
    予證人游嘉宏，因故未能成交之事實，業據證人游嘉宏於94
    年5月12日偵查中，經檢察官當庭播放93年6月24日晚間10時
    7分56秒、10時42分55秒、10時44分17秒，其所使用之00000
    00000號行動電話與被告所使用之0000000000號行動電話通
    訊監察錄音帶，而具結證稱：「（電話中是否你和乙○○的
    對話？）是的」、「（你在電話中說要跟他拿二千元『甜的
    』是何意？）外面的人說『甜的』是安非他命，我聽別人講
    他有在賣安非他命」等語（見94年度偵緝字第59頁）；於94
    年4月21日偵查中結證稱：「電話中所講的『活動中心』、
    『溜滑梯』應該是龍工業區旁邊一間廟，那附近的人稱為『
    活動中心』，那裡有溜滑梯」等語（見同一偵卷第53頁）；
    證人游嘉宏於94年11月9日原審審理時，經被告之辯護人提
    示93年度偵字第2963號偵卷第27頁以下所附上述通訊監察譯
    文，再證稱：「（這是否是你與被告的對話？）是的」、「
    （譯文內容提到拿二千，甜的是什麼意思？）我是聽朋友講
    說被告有在賣安非他命，我就打電話向被告買二千元的安非
    他命，但事後交易地點一換再換，我就改向別人買」、「（
    對話內容提到我在活動中心這邊，這次你與被告有無碰到面
    ？）沒有」、「（那時候你人在那面？）那時候我在活動中
    心那裡等，結果等不到被告，我就將手機關掉，另外向別人
    買毒品」、「我在溜滑梯那邊等，而被告打電話跟我說他人
    到了，結果我沒有看到被告，有看到警車，結果我就趕快跑
    了，所以那次我沒有買到毒品」等語（見原審卷第77-79 頁
    ）。
  (二)又自卷附對被告所使用之門號0000000000號號通訊監察結果
    ，證人游嘉宏於93年6月24日晚間10時0分10秒、10時7分56
    秒、10時42分55秒、10時44分17秒有與被告共通話四次，依
    卷監聽譯文所示（見93年度偵字第2963號偵卷第27頁以下；
    Ａ是被告，Ｂ是證人游嘉宏），在第一通電話，證人游嘉宏
    中表示要向被告拿「二千」「甜的」東西，被告明確表示：
    「我待會給你拿過去」；第二通電話，被告稱：現在沒空，
    要叫「臭弟」拿過去，惟為證人游嘉宏所拒，被告再稱：「
    我自己拿過去」；第三通電話，被告稱：已經到了，等一陣
    了，證人游嘉宏稱：喔好好；第四通電話，被告稱：「我在
    活動中心這裡怎麼沒有看到你」，證人游嘉宏稱：「我在溜
    滑涕這裡」，被告即表示馬上到。再參以證人游嘉宏上開於
    偵查、原審中證言，可知93年6月24日晚間10時許，證人游
    嘉宏要向被告購買二千元之安非他命，經被告同意，並相約
    交易地點：宜蘭縣蘇澳鎮龍德工業區附近之「活動中心」，
    且被告及證人游嘉宏均各自動身前往所約定地點，且自上開
    譯文對話內容可知，被告明確表示：「我自己拿過去」，亦
    足認被告確有攜帶安非他命前往，被告猶辯稱伊沒有安非他
    命賣給證人游嘉宏，伊沒有去云云，顯與事實不符，不足採
    信。又雖證人游嘉宏於94年5月12日偵查中作證稱：93年6月
    24日是騙被告要買毒品的云云，惟證人游嘉宏於原審中已證
    述確實要向被告買毒品安非他命等語明確，且觀諸卷附監察
    譯文，被告與證人游嘉宏在電話中已達成買賣毒品之合意，
    證人游嘉宏於偵查中所為上開證言顯與事實不符，不足採信
    ，亦不足為被告有利之認定。
  (三)自上開通訊監察譯文可知，被告及證人游嘉宏於93年6月24
    日晚間確均有為買賣毒品安非他命而赴約，惟二人是否確實
    一手交錢、一手交貨而完成交易，因被告非當場查獲之現行
    犯，無法再確實查知。而毒品交易為充滿變數之犯罪行為，
    當事人即可能因現場狀況之風吹草動即告放棄，是證人游嘉
    宏於原審中所證述：當日因交易地點有更換，在看到被告前
    ，有看到警車，所以伊先離去，並將手機關機，改向別人購
    買毒品一節，即非完全不可置信，復查無其他證據足資證明
    被告與證人游嘉宏確已完成毒品安非他命交易，證人游嘉宏
    於原審中所證未看到被告前即先離去一節，尚可採信。惟被
    告已與證人游嘉宏就買賣毒品安非他命一節達成合意，且被
    告已攜帶安非他命前往約定地點欲進行交易，已如上述，足
    認其已著手於販賣第二級毒品安非他命之行為，雖未完成，
    其行為仍成立未遂犯。
  (四)被告有販賣安非他命毒品2000元予證人游嘉宏之事實，已認
    定如上。然被告於本案中所販賣之數量為何，及其究竟有自
    差價中獲利若干，因被告非當場查獲之現行犯，又否認犯罪
    ，及毒品乃屬違禁物品，無可信公定之市場交易價格可查，
    以致無法確切查明被告所販售毒品之數量及實際進價，並計
    算其獲利數額。惟徵以安非他命毒品價格昂貴，取得不易，
    且毒品危害防制條例第4條第2項所定販賣第二級毒品安非他
    命之法定刑為無期徒刑或七年以上有期徒刑，得併科七百萬
    元以下罰金，刑責甚重；加以有關機關查緝甚嚴，風險甚高
    ，被告豈有甘冒被查緝法辦重刑之危險，平白轉手他人之可
    能，足認被告販入毒品安非他命之價格必較售出價格低廉。
    再被告與證人游嘉宏乃一般交情，且參以證人游嘉宏於案發
    當日，僅以電話表示向被告購買毒品，並約定地點即進行交
    易，其過程與一般通常商品買賣之交易情節並無二致，自不
    能因被告否認犯罪，及因毒品未有公定可信之市場交易價格
    可查，無法確實查明利得，即謂其無營利意圖。綜上推論，
    被告該次出售毒品安非他命之行為，應係以高於進價出售，
    其有營利意圖，至堪認定。
  (五)公訴意旨以被告所為販賣第二級毒品安非他命予證人游嘉宏
    行為，係與何陳昌共同為之，二人有共犯關係云云。然查：
    證人何陳昌與原審時已到庭證稱：不認識證人游嘉宏，沒有
    賣過毒品給證人游嘉宏等語（見原審卷第83頁）；復參酌上
    開監察譯文，被告原對證人游嘉宏稱沒空送去，要叫「臭弟
    」何陳昌送去，因為證人游嘉宏所拒，被告始同意親自前往
    ，顯然證人何陳昌並未介入本案，其與被告並無犯意聯絡、
    行為分擔可言，非為本案共犯，附此敘明。
三、核被告所為，係犯毒品危害防制條例第4條第2項、第6項之
    販賣第二級毒品未遂罪。其持有第二級毒品安非他命之低度
    行為，應為販賣之高度行為所吸收，不另論罪。又被告為未
    遂犯，已如上述，併依刑法第25條第2項規定減輕其刑。
四、原判決未就全案事證詳為審酌，遽為被告被訴販賣第二級毒
    品罪部分為無罪之判決，尚有未洽，檢察官提起上訴執以指
    摘原判決不當，為有理由，原判決既有可議，自應由本院將
    原判決關於販賣第二級毒品部分撤銷，另為適法之諭知。爰
    審酌被告品行、正值少壯之年，不思努力進取，明知毒品對
    於人體有莫大戕害，竟漠視毒品之危害性，而販賣第二級毒
    品安非他命圖利，嚴重危害國民身心健康及社會風氣，且不
    能勇於認錯，一再飾詞狡辯，犯罪後之態度非佳，及其犯罪
    之動機、目的、手段、所生危害等一切情狀，量處如主文第
    二項所示之刑。
據上論斷，應依刑事訴訟法第369條第1項前段、第364條、第299
條第1項前段，毒品危害防制條例第4條第2項、第6項，刑法第11
條前段、第25條第2項，判決如主文。
本案經檢察官賴俊雄到庭執行職務。
中     華    民    國    95    年    9    月    7     日
                  刑事第十七庭  審判長法  官  陳貽男
                                      法  官  許仕楓
                                      法  官  孫惠琳
以上正本證明與原本無異。
如不服本判決，應於收受送達後十日內向本院提出上訴書狀，其
未敘述上訴之理由者並得於提起上訴後十日內向本院補提理由書
（均須按他造當事人之人數附繕本）。
                                      書記官  魏汝萍
中     華    民    國    95    年    9    月    7     日
附錄：本案論罪科刑法條全文
毒品危害防制條例第4條第2項：
製造、運輸、販賣第二級毒品者，處無期徒刑或7 年以上有期徒
刑，得併科新臺幣7 百萬元以下罰金。


司法院資訊處製作；財團法人民間司法改革基金會備份。
